臺灣高雄地方法院刑事判決　　　　　　　94年度訴字第3023號
公　訴　人　臺灣高雄地方法院檢察署檢察官
被　　　告　乙○○
上列被告因毒品危害防制條例案件，經檢察官提起公訴（94年度
毒偵字第4650號），本院改依簡式審判程序審理，判決如下：
    主  文
乙○○連續施用第一級毒品，累犯，處有期徒刑壹年。扣案海洛
因壹包（含包裝袋壹個，驗後淨重零點壹捌公克；空包裝重零點
壹陸公克）沒收銷毀之；扣案注射針筒壹支沒收之。
    事  實
一、乙○○於民國88年間曾二度因施用毒品案件，經臺灣高雄地
    方法院檢察署檢察官聲請本院裁定令入勒戒處所觀察、勒戒
    後，均因無繼續施用之傾向，經臺灣高雄地方法院檢察署檢
    察官分別以88年度偵字第2451號及88年度偵字第14308號案
    件為不起訴處分確定；復於同年再犯施用毒品案件，經臺灣
    高雄地方法院檢察署檢察官聲請本院裁定令入戒治處所施以
    強制戒治，並提起公訴，其公訴部分經本院以88年度雄簡字
    第1736判處有期徒刑四月確定，而其強制戒治部分於88年11
    月22日入所執行後，嗣因無繼續戒治之必要停止戒治，於89
    年5月12日停止戒治後，於同年11月21日戒治期滿。乙○○
    另曾於民國87年間，因販賣安非他命案件，經本院以87年度
    少訴字第16號判處有期徒刑二年八月，緩刑四年確定。又於
    88年間，因轉讓第二級毒品案件，經本院以88年度訴字第
    417號判處有期徒刑六月確定，上開緩刑並因而經撤銷。上
    開二案件並與前揭施用毒品案件所判處有期徒刑六月部分接
    續執行，於91年2月8日假釋出監，甫於同年7月26日假釋期
    滿執行完畢。乙○○又於92年間因犯竊盜案件，經本院以92
    年度簡字第5017號判處有期徒刑6月確定，並於93年2月25
    日易科罰金執行完畢後，又自93年8月初某日起至同年11月5
    日止，連續施用第一級毒品安非他命，經本院於93年3月30
    日以93年度訴字第3448號案件判處有期徒刑十一月，而於94
    年4月29日確定。詎乙○○猶不知戒絕悔改，竟於強制戒治
    期滿執行完畢後5年內，復基於施用第一級毒品海洛因之概
    括犯意，自本院93年度訴字第3448號案件宣示判決後，另自
    於94年4月間某日，起至同年5月11日08時許止，在其位於高
    雄市○○區○○街25巷8號13樓之住處，以將第一級毒品海
    洛因摻水稀釋後再置入針筒注射靜脈之方式，連續施用第一
    級毒品海洛因多次。嗣於94年05月11日14時10分許，為警在
    高雄縣岡山鎮○○路段查獲，並扣得第一級毒品海洛因1包
    （淨重0‧18公克；空包裝重0.16公克）、注射針筒1支。
二、案經高雄縣政府警察局岡山分局報告臺灣高雄地方法院檢察
    署檢察官偵查起訴。
    理  由
壹、程序部分
一、本件被告乙○○所犯為死刑、無期徒刑或最輕本刑為三年以
    上有期徒刑以外之罪，其於準備程序中就被訴事實為有罪之
    陳述，經法官告知簡式審判程序之旨，並聽取公訴人之意見
    後，依刑事訴訟法第273條之1第1項規定，裁定由受命法官
    獨任進行簡式審判程序，合先敘明。
二、按觀察、勒戒或強制戒治執行完畢釋放後，5年內再犯第10
    條之罪者，檢察官應依法追訴，毒品危害防制條例第23條第
    2項定有明文。查被告於88年間曾二度因施用毒品案件，經
    臺灣高雄地方法院檢察署檢察官聲請本院裁定令入勒戒處所
    觀察、勒戒後，均因無繼續施用之傾向，經臺灣高雄地方法
    院檢察署檢察官分別以88年度偵字第2451號及88年度偵字第
    14308號案件為不起訴處分確定；復於同年再犯施用毒品案
    件，經臺灣高雄地方法院檢察署檢察官聲請本院裁定令入戒
    治處所施以強制戒治，其於88年11月22日入所執行，嗣因無
    繼續戒治之必要，於89年5月12日停止戒治並交付保護管束
    後，而於同年11月21日保護管束期間視為強制戒治期滿。此
    有臺灣高等法院被告前案紀錄表及臺灣高雄地方法院檢察署
    刑案紀錄查註表各一份在卷可稽。被告於前開強制戒治期滿
    後5年內再犯施用第1級毒品之罪，業已符合93年1月9日施行
    後之毒品危害防制條例第23條第2項規定「於強制戒治執行
    完畢釋放後，五年內再犯施用毒品之罪」之起訴要件，依法
    應予追訴論科。
貳、實體部分
一、上揭事實業經被告乙○○於本院審理時坦承不諱，被告尿液
    經送驗後呈嗎啡陽性反應，台灣檢驗科技股份有限公司濫用
    藥物尿液檢驗報告1紙、尿液採證檢驗對照表表1份、高雄縣
    政府警察局岡山分局扣押物品目錄表1紙及照片2紙在卷可稽
    ；而扣案白粉經送驗後，認含第一級毒品海洛因成份（淨重
    0.18公克，空包裝重0.16公克）、此有法務部調查局調壹字
    第220 021205號鑑定通知書影本1紙為證。此外，復有被告
    施用毒品所用之注射針筒一支扣案可資佐證，被告犯行足堪
    認定。
二、按海洛因為毒品危害防制條例第2條第2項第1款所明定之第1
    級毒品，故核被告乙○○所為，係犯毒品危害防制條例第10
    條第1項之施用第1級毒品罪。被告施用第1級毒品海洛因前
    後之持有第1級毒品海洛因之低度行為，應為施用之高度行
    為所吸收，不另論罪。被告先後多次施用第1級毒品海洛因
    之行為，時間緊接，犯罪構成要件相同，顯係基於概括犯意
    反覆為之，為連續犯，應依刑法第56條之規定論以1罪，並
    加重其刑。被告曾於92年間因犯竊盜案件，經本院以92年度
    簡字第5017號判處有期徒刑6月確定，並於93年2月25日易科
    罰金執行完畢，此有臺灣高等法院被告全國刑案紀錄表1份
    在卷可按，其前受有期徒刑執行完畢，於5年以內再犯本件
    最重本刑為有期徒刑以上之罪，為累犯，應依刑法第47條之
    規定加重其刑，並與前開加重遞予加重之。爰審酌被告素行
    不佳，有多次違反毒品危害防制條例及竊盜之前科，且於觀
    察勒戒、強制戒治釋放，並因連續多次再犯施用第1級毒品
    之犯行，經本院以93年度訴字第3448號案件判處有期徒刑11
    月（參有臺灣高等法院被告前案紀錄表）後，即再犯本件之
    罪，顯見被告並不知悔改施用毒品之惡習，惟念及被告施用
    毒品之犯行係戕害自身身體健康，並未危及他人，且犯後坦
    承犯行等一切情狀，量處如主文所示之刑，以資懲儆。另扣
    案白粉經送檢驗結果認為含第1級毒品海洛因成分 (驗後淨
    重0.18公克；空包裝重0.16公克)，已如上述，應依毒品危
    害防制條例第18條第1項前段，不問屬於犯人與否，均沒收
    銷燬之。又包裝毒品之包裝袋，因包覆毒品，其上顯留有該
    毒品之殘渣，衡情自難與之剝離，當應整體視之為毒品，連
    同該包裝併予宣告沒收銷燬之，至鑑驗耗用之海洛因既已滅
    失，自無庸宣告沒收銷燬，併此敘明。另扣案之注射針筒1
    支，為被告所有，且係供被告施用毒品犯罪所用之物，此經
    被告自承在卷，應依刑法第38條條第1項第2款之規定沒收之
    。
據上論斷，應依應依刑事訴訟法第273條之1第1項、第284條之1
、第299條第1項前段，毒品危害防制條例第10條第1項、第18 條
第1項前段、刑法第11條、第47條、第56條、第38條第1項第2款
，判決如主文。
本案經檢察官甲○○到庭執行職務
中　　華　　民　　國　　94　　年　　10　　月　26　　　日
                  刑事第9庭   法　官　王啟明
以上正本證明與原本無異。
如不服本判決，應於判決送達後10日內，向本院提出上訴狀。
                              書記官　陳心儀
中　　華　　民　　國　　94　　年　　10　　月　26　　　日
